【裁判字號】    95,抗,88
【裁判日期】    950428
【裁判案由】    拍賣抵押物
【裁判全文】
臺灣臺北地方法院民事裁定                95年度抗字第88號
抗  告  人  甲○○
相  對  人  乙○○○銀行股份有限公司
法定代理人  丙○○
上列當事人間請求拍賣抵押物事件，抗告人對於民國94年12月30
日本院所為94年度拍字第946號裁定提起抗告，本院裁定如下：
    主  文
本院九十四年度拍字第九四六號裁定就該裁定附表所示建物部分
暨該部分程序費用負擔之裁定廢棄。
上廢棄部分，相對人原審之聲請駁回。
抗告人其餘抗告駁回。
抗告人應給付相對人程序費用新台幣伍佰元。
    理  由
一、按抵押權人於債權已屆清償期，而未受清償者，得聲請法院
    ，拍賣抵押物，就其賣得價金而受清償，依非訟事件法規定
    ，係屬非訟事件，此項聲請之裁定及抗告法院之裁定，僅依
    非訟事件程序，就抵押權及其債權形式上之要件是否具備予
    以審查為已足，並無確定實體上法律關係存否之效力，如債
    務人就債務之存否以及抵押權之設定有爭議時，應由債務人
    提起確認之訴，以資解決，最高法院57年台抗字第76號、56
    年台抗字第714號判例意旨可資參照。
二、本件相對人主張：訴外人伍萬料於民國79年 9月20日，以其
    所有如原裁定附表所示不動產，為其向聲請人借款之擔保，
    設定新台幣 (下同) 870 萬元之本金最高限額抵押權，並經
    登記在案。嗣訴外人吳秀枝於93年7月14日向相對人借貸6,8
    12,336元，伍萬料擔任其連帶保證人，約定支付利息及違約
    金，借款人並應按月分期攤還本息，如未按期攤還本息時，
    借款人即喪失期限利益，應立即全部償還。詎吳秀枝自94年
    7月30日起即未繳納本息，借款視為全部到期，尚積欠657萬
    元及利息、違約金。雖前述不動產已於94年5月6日移轉登記
    予抗告人甲○○，惟前開抵押權不因此而受影響，為此聲請
    拍賣抵押物，業據提出抵押權設定契約書、他項權利證明書
    、其他約定事項、建物、土地登記謄本、房屋抵押借款暨擔
    保透支/ 自由年貸貸款約定書、房屋借款增修條款，本票等
    影本為證，原裁定就相對人之拍賣抵押物之聲請全部予以准
    許。
三、抗告人抗告意旨略以：如原裁定附表所示之建物，於 921地
    震後被列為危險房屋，嗣經台北市政府於93年間強制拆除完
    畢。又訴外人吳秀枝已徵得相對人同意先按月繳清利息，訴
    外人吳秀枝已依約按期繳納，並無逾期未繳之情事云云。經
    查：前述建物經本院函告相對人查報其現狀，嗣相對人陳明
    ，該建物現已滅失，僅就前揭附表所示之土地聲請拍賣抵押
    物，則本院原裁定就業已滅失之前述建物所為之准許，尚非
    有據，抗告人指摘原裁定就建物之部分准許拍賣不當，求予
    廢棄，為有理由。次查，抗告人主張已按期繳納利息，並就
    債務清償情形有所爭執部分，因此為實體法上之爭執，依前
    開判例意旨，尚非本件非訟程序所得審究。從而，抗告人就
    土地准予拍賣部分提起抗告，於法即有未合，應予裁定駁回
    。
四、據上論結，本件抗告人就系爭建物准予拍賣之裁定，指摘違
    法，為有理由，應予廢棄，另就無逾期未繳清利息之主張，
    為無理由，應予駁回。
五、依非訟事件法第46條、第21條第2項、第24條第1項、民事訴
    訟法第495條之1第1項、第449條第1項、第95條及第79 條，
    裁定如主文。
中    華    民    國    95    年    4     月    28    日
                民事第六庭審判長  法  官  吳光釗
                                  法  官  郭美杏
                                  法  官  詹駿鴻
正本係照原本作成。
本裁定除以適用法規顯有錯誤為理由，並經本院許可外，不得再
抗告。如提起再抗告，應於收受後10日內委任律師為訴訟代理人
向本院提出再抗告狀。並繳納再抗告費新台幣1,000元。
中    華    民    國    95    年    5     月    1     日
                                  書記官  官碧玲


司法院資訊處製作；財團法人民間司法改革基金會備份。
